【裁判字號】    98,訴緝,56
【裁判日期】    980422
【裁判案由】    毒品危害防制條例
【裁判全文】
臺灣臺北地方法院刑事判決              98年度訴緝字第56號
公  訴  人  台灣台北地方法院檢察署檢察官
被      告  甲○○
                    （現於台灣台北監獄台北分監執行中）
上列被告因毒品危害防制條例案件，經檢察官提起公訴（97年度
毒偵字第556 號），本院依簡式審判程序判決如下：
    主  文
甲○○施用第一級毒品，累犯，處有期徒刑壹年壹月。
    事  實
一、甲○○前於民國90年間，因施用毒品案件，經台灣板橋地方
    法院以90年度毒聲字第4567號裁定送強制戒治，嗣認無繼續
    戒治之必要，由同院以91年度毒聲字第3237號裁定停止戒治
    ，於91年11月12日停止戒治，所餘戒治期間付保護管束，於
    91年11月20日保護管束期滿未經撤銷停止戒治，而執行完畢
    ；又於92年間，因施用毒品案件，經本院以92年度訴字第12
    97號判決判處有期徒刑1 年確定。詎復基於施用第一級毒品
    海洛因之犯意，於97年1 月12日9 時許，在台北市○○路中
    油加油站廁所內，以針筒注射方式，施用海洛因1 次。嗣於
    97年1 月16日16時40分許，為警在台北市○○路、民和路口
    查獲，經警採尿送驗結果，呈嗎啡陽性反應。
二、案經台北市政府警察局萬華分局報告台灣台北地方法院檢察
    署檢察官偵查起訴。
    理  由
一、本件被告甲○○所涉係死刑、無期徒刑、最輕本刑為3 年以
    上有期徒刑或高等法院管轄第一審案件以外之罪，並於本院
    行準備程序時就被訴事實為有罪之陳述，本院合議庭依刑事
    訴訟法第273 條之1 第1 項規定，裁定改由受命法官獨任行
    簡式審判程序，先予敘明。
二、上開犯罪事實，業據被告甲○○坦承不諱，且其為警採集之
    尿液送驗結果，呈嗎啡陽性反應，此有台灣尖端先進生技醫
    藥股份有限公司濫用藥物檢驗報告、台北市政府警察局偵辦
    毒品案件尿液檢體委驗單附卷可稽，足徵被告前開自白與事
    實相符。本件事證明確，被告犯行洵堪認定。
三、按毒品危害防制條例於92年7 月9 日修正公布，自93年1 月
    9 日施行，其中第20條、第23條將施用毒品之刑事處遇程序
    ，區分為「初犯」及「5 年內再犯」、「5 年後再犯」。依
    其立法理由之說明：「初犯」，經觀察勒戒或強制戒治後，
    應為不起訴處分或不付審理之裁定；經觀察勒戒或強制戒治
    執行完畢釋放後，「5 年內再犯」者，因其再犯率甚高，原
    實施之觀察勒戒及強制戒治既已無法收其實效，爰依法追訴
    或裁定交付審理。至於經觀察勒戒或強制戒治執行完畢釋放
    後，「5 年後再犯」者，前所實施之觀察勒戒或強制戒治已
    足以遮斷其施用毒品之毒癮，為期自新及協助其斷除毒癮，
    仍適用「初犯」規定，先經觀察勒戒或強制戒治之程序。從
    而依修正後之規定，僅限於「初犯」及「5 年後再犯」二種
    情形，始應先經觀察勒戒或強制戒治程序。倘被告於5 年內
    已再犯，經依法追訴處罰，縱其第3 次（或第3 次以上）再
    度施用毒品之時間，在初犯經觀察勒戒或強制戒治執行完畢
    釋放5 年以後，已不合於「5 年後再犯」之規定，且因已於
    「5 年內再犯」，顯見其再犯率甚高，原實施觀察、勒戒或
    強制戒治，已無法收其實效，即應依該條例第10條處罰（最
    高法院95年度第7 次刑事庭會議決議第2 點參照）。經查，
    本件被告前因施用毒品案件，於91年11月20日強制戒治執行
    完畢，惟其於釋放後5 年內，於92年間因施用毒品案件，經
    本院以92年度訴字第1297號判決判處有期徒刑1 年確定，此
    有台灣高等法院被告前案紀錄表在卷可參，揆諸前開法條及
    說明，被告所為本件施用海洛因之犯行，並無「初犯」規定
    之適用，而應直接訴追處罰。
四、核被告所為，係犯毒品危害防制條例第10條第1 項之施用第
    一級毒品罪。被告持有毒品之低度行為，為施用之高度行為
    所吸收，不另論罪。被告前因施用毒品案件，分別經本院以
    92年度訴字第1297號判決判處有期徒刑1 年確定，94年度訴
    字第596 號判決判處有期徒刑1 年4 月確定，後案之刑期與
    前案執行所餘之殘刑3 月又7 日接續執行，於96年2 月28日
    縮刑期滿執行完畢，有台灣高等法院被告前案紀錄表在卷可
    按，其受有期徒刑之執行完畢後，5 年以內故意再犯本件有
    期徒刑以上之罪，為累犯，依刑法第47條第1 項之規定加重
    其刑。爰審酌被告經送強制戒治、入監執行，猶不知悔改，
    再施用毒品，本件經通緝二次始到案，犯後態度不能謂良好
    ，且被告之前所犯施用毒品罪之次數甚多，惟坦承犯行等一
    切情狀，量處如主文所示之刑。
據上論斷，應依刑事訴訟法第273 條之1 第1 項、第299 條第1
項前段，毒品危害防制條例第10條第1 項，刑法11條前段、第47
條第1項 ，判決如主文。
本案經檢察官楊冀華到庭執行職務
中    華    民    國    98    年    4     月    22    日
                  刑事第七庭      法  官  林欣苑
上正本證明與原本無異。
如不服本判決應於收受送達後10日內向本院提出上訴書狀，並應
敘述具體理由；其未敘述上訴理由者，應於上訴期間屆滿後20日
內向本院補提理由書（均須按他造當事人之人數附繕本）「切勿
逕送上級法院」。
                                  書記官  劉英芬
中    華    民    國    98   年     4     月    22    日
附錄所犯法條
毒品危害防制條例第10條
施用第一級毒品者，處 6 月以上 5 年以下有期徒刑。
施用第二級毒品者，處 3 年以下有期徒刑。


司法院資訊處製作；財團法人民間司法改革基金會備份。
